臺灣高等法院臺南分院刑事裁定
111年度毒抗字第300號
抗  告  人  劉家瑞
即  被  告          
上列抗告人因聲請觀察勒戒案件，不服臺灣嘉義地方法院中華民
國111年3月29日裁定（111年度毒聲字第83號）提起抗告，本院
裁定如下：
    主  文
抗告駁回。
    理  由
一、抗告意旨略以：被告並非有吸毒習慣之人，早於民國99年間
    起即未再有施用毒品之行為，本件之所以施用毒品，是當天
    友人請被告抽菸，被告不知道香菸中摻有毒品，因而誤食，
    實際上被告早已戒毒逾10多年之久，完全未施用毒品，並非
    如原裁定所載被告未戒除毒癮，畢竟之前因施用毒品3次緩
    起訴，都是發生在十幾年前之事，這十多年來根本沒有吸毒
    之行為，準此，請求法院能再給予被告一次機會，若是需要
    戒癮治療，被告也願意配合，否則一旦執行觀察勒戒，被告
    好不容易從事多年的穩定工作，必定無法保住，進而影響生
    計。此外，被告另案因車禍過失致死案，被告亦努力提出賠
    償金額，訴訟尚在進行，預計於4月初宣判，未必如檢察官
    所述可預期未來須入監服刑，因此，請求法院考量，駁回檢
    察官之聲請等語。
二、按犯第10條之罪者，檢察官應聲請法院裁定，或少年法院（
    地方法院少年法庭）應先裁定，令被告或少年入勒戒處所觀
    察、勒戒，其期間不得逾2月；又觀察、勒戒或強制戒治執
    行完畢釋放後，3年後再犯第10條之罪者，適用同條第1項之
    規定。毒品危害防制條例第20條第1項及3項分別明文規定。
    經查：
　㈠被告於110年8月23日晚上某時許，在嘉義市○○路友人住處，
    以將第一級毒品海洛因摻入香菸內點燃後吸食之方式，施用
    海洛因1次。嗣於同年月25日10時42分，經警徵得其同意後
    ，採尿送驗呈可待因及嗎啡陽性反應。上情除有被告之自白
    ，並有勘察採證同意書、尿液代號與真實姓名對照表、
　　立人醫事檢驗所濫用藥物尿液檢驗報告、正修科技大學超微
    量研究科技中心尿液檢驗報告(原始編號：中125)各1紙在卷
    可稽，堪認被告自白屬實。　
  ㈡原審法院依據上開證據，認定被告有於聲請書所載時間、地
    點，施用第一級毒品海洛因，另依被告之全國施用毒品案件
    紀錄表，被告前次因施用毒品，執行觀察勒戒，於99年7月6
    日因無繼續施用毒品傾向而出所，本案施用第一級毒品犯行
    距前開99年7月6日出所已逾3年，復依據卷附之臺灣嘉義地
    方檢察署實施毒品戒癮治療司法選案標準檢核表，考量被告
    業經檢察官評估，因被告尚有案件待偵查(可預期未來須入
    監服刑)，有影響緩起訴進行及被告前經3次緩起訴處分仍未
    能戒除毒癮，檢察官因認被告顯不適宜採取緩起訴處分附帶
    戒癮治療等節，因而裁定令被告應送勒戒處所觀察、勒戒，
    期間不得逾2月。原審裁定所為認事用法均無違誤，被告抗
    告雖稱，其係誤食友人提供之香菸云云，然被告於偵查中並
    未稱有誤食之情形，且被告亦未提出證據，供法院查證係何
    人使被告誤食摻有海洛因之香菸，是其空言所辯，已難採信
    。況再參諸被告於警局所供：我於110年8月3日下午15時許
    ，在嘉義市榮民醫院外旁空地有施用過第一級毒品海洛因，
    施用方法是將海洛因摻入香菸內，以火點燃香菸，再以口吸
    食香菸，像抽菸一樣的方式吸食等語，及依卷附嘉義地方檢
    察署107年毒偵字第1141號緩起訴處分書所載，被告於107年
    5月17日亦曾因將海洛因摻入香菸吸食，經檢察官為緩起訴
    ，足見被告對於香菸內摻雜海洛因並不陌生，自無可能誤食
    。至於被告另案所犯之過失致死罪，雖有可能如被告所辯，
    不一定會入監執行，然觀諸卷附被告之前案紀錄表，被告於
    102年及107年間，前後因施用第一級毒品，經檢察官為命戒
    癮治療之緩起訴處分(處分書案號為：臺灣嘉義地方檢察署
    以102年度毒偵字第595號、第958號、107年度毒偵字第1141
    號)，被告仍再犯本案，顯見機構外之治療並無法有效使被
    告戒除毒癮，又被告於上開緩起訴處分之犯行，距離本案施
    用毒品之時間，均僅在數年之間，並非被告所辯，係十幾年
    前所犯，足見被告抗告所辯均非實情。
　㈢綜上，原審依檢察官之聲請而裁定被告應入勒戒所施予觀察
    勒戒，核無違法及不當之處，被告抗告為無理由，應予駁回
    。
三、據上論結，應依刑事訴訟法第412條，裁定如主文。
中　　華　　民　　國　　111 　年　　4 　　月　　15　　日
                  刑事第二庭    審判長法　官  陳珍如
                                      法　官  黃裕堯
                                      法　官  包梅真
以上正本證明與原本無異。
不得再抗告。
　　　　　　　　　　　　　　　　　　　書記官　許雅華　
中　　華　　民　　國　　111 　年　　4 　　月　　15　　日